VINICIUS PESSOA DA SILVA

Localização: Santo andré - SP. | Contato: +55 (11) 983531371 | E-mail: vini.pessoa99@gmail.com LinkedIn: https://www.linkedin.com/in/vinicius-pessoa/ | GitHub: https://github.com/Vini9-9

PERFIL

Desenvolvedor de aplicações com +3 anos de experiência em TI com versatilidade tanto no desenvolvimento back-end quanto no front-end. Capacidade e vontade de inovar e aprender novas tecnologias além de ser admirador do conceito de melhoria contínua que me motiva a fazer a diferença no meu trabalho.

EXPERIÊNCIA

11/2022 - 03/2023

IBM | Oi

Application developer

Melhoria de processos do ambiente atual e tratamento de incidentes de código legado:

- Desenvolvimento back-end de APIs em **Node.JS** e **Java** com Spring boot.
- Cobertura de teste (+80%) com Sonar.
- Manutenção de microsserviços com Jenkins, Azure e Openshift.
- Desenvolvimento de queries em Oracle DB e MongoDB.
- Desenvolvimento de processo de automação em tarefas repetitivas em **Node.JS** e **VBA**.

08/2022 - 12/2023

IBM | Bradesco Seguros

Application developer (part time)

Desenho e implementação de funcionalidades para agilizar rotinas.

- Desenvolvimento back-end de APIs em Node.JS
- Testes de unidade usando Jest.
- Cobertura de teste (+80%) com Sonar.
- Manutenção de microsserviços com Jenkins.

07/2022 - 11/2022

IBM | Banco digital Next (10+ Milhões usuários)

Desenvolvedor de aplicações

Design e implementação de funcionalidades para melhorar a experiência do usuário na atualização de dados (nome social, endereço, renda)

- Desenvolvimento back-end de APIs em Java com **Spring boot**.
- Testes unitários com JUnit e Mockito.
- Cobertura de testes (+80%) com Sonar.
- Manutenção de microsserviços com Azure e Bamboo.
- Desenvolvimento de queries em Oracle DB.

04/2022 - 07/2022

IBM | Projetos internos

Desenvolvedor full-stack (GBS associates)

Desenvolvimento de projetos supervisionados;

Construí sozinho uma **API de gerenciamento de dados** em Java com Spring boot com as seguintes tarefas realizadas:

- · Spring data JPA para interagir com MySQL.
- Autenticação via web token com **JWT**.
- Segregação de ambiente (dev, homolog, prod);
- Testes unitários e testes integrados.
- Documentação com Swagger.
- Configuração de ambiente com docker e docker compose.

Educação

Bacharelado em Ciência e Tecnologia

UFABC (2018 – 2023)

&

Ciência da Computação **UFABC** (2020 – 2024)

Idiomas

- Inglês Avançado.
- Espanhol Intermediário.

Principais tecnologias

- Java (8+) com Spring Boot;
- Node.JS em Typescript;
- React em Typescript;
- HTML, Java Script e CSS;
- Docker e docker compose;

Banco de dados

 MySQL, PostgreSQL, MongoDB, Oracle DB;

Testes

 Selenium, Junit, Jest, Mockito;

Certificações

AWS Certified Cloud Practitioner

Projetos

- Controle de ponto mobile (Node.JS e React Native);
- Planejador de férias (Node.JS);
- API gerenciador de dados (Java Spring Boot);
- API feriados Brasileiros (Node.JS);

Construí sozinho uma aplicativo de **controle de ponto**, eu construi a aplicação em **Typescript com NodeJS** no back-end e **React Native** no front-end, com as seguintes tarefas executadas:

- Elaboração do modelo entidade relacionamento (ERM).
- Organização do backlog via Trello (kanban).
- Elaboração do design via Figma.
- Autenticação via web token com JWT.
- TypeORM para interagir com PostgreSQL.

05/2021 - 03/2022

IBM | Bradesco saúde

Desenvolvedor de aplicações

- Desenvolvimento de inovações na área logada do referenciado.
- Desenvolvimento de front-end com HTML, CSS, JS com Jquery.
- Desenvolvimento back-end com Struts no Java;
- Consumo de APIs em JS;
- Testes unitários com Junit no JS;
- Testes automatizados com Selenium e Junit no Java;

O QUE ESTOU ESTUDANDO...

- AWS Certified Developer Associate
- AWS Partner: Migrating Your Application to AWS (Technical)
- Automation Anywhere 360/A2019 Complete RPA Training Course